臺灣士林地方法院小額民事判決
111年度士小字第60號
原      告  林奕凱
法定代理人  洪毓璟
被      告  賴辰翰
法定代理人  許玟琪
            賴振宇
上列當事人間請求侵權行為損害賠償事件，本院於民國111年1月
10日言詞辯論終結，判決如下：
    主  文
被告應給付原告新臺幣壹萬貳仟參佰柒拾伍元，及自民國一一○
年十二月二十二日起至清償日止，按週年利率百分之五計算之利
息。
原告其餘之訴駁回。
訴訟費用新臺幣壹仟元，其中新臺幣肆佰柒拾參元應由被告負擔
，其餘應由原告負擔。
本判決原告勝訴部分得假執行。
原告其餘假執行之聲請駁回。
    理由要領
一、原告主張：兩造為臺北市士林區社子國民小學學生，被告前
    於民國110年9月間在該校要拿原告玩具，因原告不借，被告
    遂追著原告跑，致原告跌倒，受有頭部外傷併腦震盪症候群
    及持續頭暈、雙側膝蓋擦挫傷、雙小腿擦挫傷等傷害，且手
    錶損壞，支出醫療費用共新臺幣（下同）2,550元、手錶修
    復費用3,590元，並請求精神慰撫金2萬元，乃依法提起本件
    訴訟等語，並聲明求為判決被告給付2萬6,140元，及自110
    年9月14日起至清償日止，按週年利率5％計算之利息，且願
    供擔保請准宣告假執行。
二、被告則以：手錶3,590元，被告同意賠償。本案是小朋友間
    協調不好，不能只怪被告，因為是玩具要不要借的問題，原
    告要不要借不明確，被告跑過去，兩個人追跑，原告因此跌
    倒等語，資為抗辯。　　
三、本院得心證之理由
(一)按因故意或過失，不法侵害他人之權利者，負損害賠償責任
    。無行為能力人或限制行為能力人，不法侵害他人之權利者
    ，以行為時有識別能力為限，與其法定代理人連帶負損害賠
    償責任。行為時無識別能力者，由其法定代理人負損害賠償
    責任。不法侵害他人之身體或健康者，對於被害人因此喪失
    或減少勞動能力或增加生活上之需要時，應負損害賠償責任
    。不法侵害他人之身體、健康、名譽、自由、信用、隱私、
    貞操，或不法侵害其他人格法益而情節重大者，被害人雖非
    財產上之損害，亦得請求賠償相當之金額。應付利息之債務
    ，其利率未經約定，亦無法律可據者，週年利率為百分之五
    。損害之發生或擴大，被害人與有過失者，法院得減輕賠償
    金額，或免除之。民法第184條第1項前段、第187條第1項、
    第193條第1項、第195條第1項、第203條、第217條第1項分
    別定有明文。又不法侵害他人之人格權，被害人受有非財產
    上損害，請求加害人賠償相當金額之慰撫金時，法院對於慰
    撫金之量定，應斟酌實際加害情形、所造成之影響、被害人
    痛苦之程度、兩造之身分地位經濟情形及其他各種狀況，以
    核定相當之數額。
(二)茲查，就手錶修復費用部分：被告表明願意賠償，核屬認諾
    ，是原告請求被告賠償手錶修復費用3,590元，應屬有據。
(三)經查，本件原告主張其因跌倒受有上開傷害之事實，已據其
    提出與所述相符之診斷證明書為證，且為被告所不爭執，堪
    信為真。又被告於事發當時為未滿7歲之之無行為能力人，
    惟應可識別奔跑追逐可能造成他人受傷，衡情應有識別能力
    。是原告因被告之侵權行為受有損害，請求被告負擔損害賠
    償責任，依上開規定，應屬有據。考諸兩造均為學童，奔跑
    追逐過程本略帶有嘻鬧成分，被告一方追逐他方，造成他人
    危險固屬不該，然原告一方隨之奔跑亦將造成危險之加速實
    現與損害之擴大，審酌於此，兩造所為均有不當，始致原告
    於追逐過程中跌倒受傷，就此，本院衡酌兩造當時之狀況及
    過失情節等一切情狀，認被告就系爭事故之發生應負7成責
    任。
　1.就醫療費用部分：原告因被告之侵權行為致其身體受有傷害
    ，至新光吳火獅紀念醫院就診，共支出2,550元（見本院卷
    第19、21頁），有卷附之診斷證明書、收據等件為憑，核屬
    治療上之必要支出，是原告此部分請求，應屬可採。　　
　2.就精神慰撫金部分：本院衡諸被告侵權行為之手段、方式、
    所造成之傷害及其程度，復參酌兩造之年齡等情，認原告向
    被告請求1萬元精神慰撫金為妥適，超過部分之請求，即無
    可採。　
　3.綜上，原告所得向被告請求之金額為1萬2,550元（計算式：
    2,550＋1萬＝1萬2,550），復依上開與有過失責任下，被告應
    賠償之金額減輕7成，則被告於此範圍不負賠償責任，是原
    告得請求之損害賠償金額應為8,785元（計算式：12,550元×
    0.7＝8,785）。
(四)末按給付有確定期限者，債務人自期限屆滿時起，負遲延責
    任。給付無確定期限者，債務人於債權人得請求給付時，經
    其催告而未為給付，自受催告時起，負遲延責任。其經債權
    人起訴而送達訴狀，或依督促程序送達支付命令，或為其他
    相類之行為者，與催告有同一之效力。前項催告定有期限者
    ，債務人自期限屆滿時起負遲延責任。民法第229條定有明
    文。本件原告雖請求自110年9月14日起算之利息云云，然未
    據提出任何證據證明被告自斯時起已催告而負遲延責任，是
    以其遲延利息之請求，應自本件起訴狀繕本送達之翌日即11
    0年12月22日（見本院卷第47、49頁）起算。　　　　　
四、從而，原告依上開法律關係，訴請被告給付1萬2,375元（計
    算式：3,590+8,785=12,375)，及自110年12月22日起至清償
    日止，按週年利率5％計算之利息，為有理由，應予准許，逾
    此範圍之請求，則無理由，應予駁回，此部分假執行之聲請
    ，失所附麗，併予駁回。
五、本件原告勝訴部分，係就民事訴訟法第436條之8第1項適用
    小額程序所為被告敗訴之判決，依同法第436條之20之規定
    ，應依職權宣告假執行，原告之聲請不另准駁，並依職權確
    定訴訟費用額1,000元（第一審裁判費），其中473元應由被
    告負擔，其餘應由原告負擔。
中　　華　　民　　國　　111 　年　　1 　　月　　24　　日
                  士林簡易庭  法  官  楊峻宇
以上為正本係照原本作成。
如不服本判決，應於送達後20日內，向本院提出上訴狀並應記載
上訴理由，表明關於原判決所違背之法令及其具體內容與依訴訟
資料可認為原判決有違背法令之具體事實，如於本判決宣示後送
達前提起上訴者，應於判決送達後20日內補提上訴理由書（須附
繕本）。
中　　華　　民　　國　　111 　年　　1 　　月　　24　　日
                              書記官  蘇彥宇